【裁判字號】    92,毒抗,108
【裁判日期】    920225
【裁判案由】    毒品危害防制條例
【裁判全文】
臺灣高等法院刑事裁定                            九十二年度毒抗字第一八號
    抗  告  人
    即  被  告  甲○○
右列抗告人因聲請觀察勒戒案件，不服臺灣臺北地方法院中華民國九十二年一月二十
二日裁定（九十二年度毒聲字第一四七號），提起抗告，本院裁定如左：
    主  文
抗告駁回。
    理  由
一、原裁定意旨以：聲請意旨謂抗告人即被告甲○○基於概括犯意，自民國九十一年
    四、五月間某日起至六月間某日止，在台北市中山區○○○路錢櫃ＫＴＶ，連續
    施用第二級毒品ＭＤＭＡ，於九十一年八月十日下午三時十五分許，在台北市○
    ○區○○路四九三巷口為警查獲之事實，業據被告自白不諱，核與同案少年李雅
    婷於警訊時之供述相符，且有第二級毒品ＭＤＭＡ十顆 (淨重四．五公克) 扣案
    ，另有台北市政府警察局萬華分局查獲毒品初步鑑驗報告單附卷可稽，依法聲請
    裁定將被告送入勒戒處所觀察、勒戒等語。經核屬實，應依毒品危害防制條例第
    二十條第一項、觀察勒戒處分執行條例第三條第一項規定，裁定將抗告人送勒戒
    處所觀察、勒戒。
二、本件抗告意旨略以：按被告之自白與事實相符，須依具體情事，如現場跡象、被
    害人指供或調查其他之必要證據，以認定之，不能憑空臆測，認為與事實相符而
    為判決基礎，又共同被告所為不利於己之供述，固得採為其他共同被告犯罪之證
    據，惟此不利之供述，仍應調查其他必要之證據，以察其是否與事實相符，自難
    專憑此項供述，為其他共同被告犯罪事實之認定，查抗告人之尿液經檢驗後未呈
    ＭＤＭＡ陽性反應，抗告人雖自白施用第二級毒品ＭＤＭＡ，然抗告人之自白與
    事實不符，其自白不足為事實之認定而據之為裁定之基礎，原裁定遽將抗告人送
    觀察勒戒，尚有未合云云。
三、查抗告人於警訊時坦稱：「九十一年六月中旬上午在台北市中山區的一家錢櫃Ｋ
    ＴＶ內，當時我與李雅婷及四個朋友共六人在裡面唱歌，是我與李雅婷兩人服用
    」等語，於偵查時亦承稱：「九十一年六月在台北市中山區○○○路錢櫃ＫＴＶ
    有施用過五、六次，最初是在九十一年四、五月間開始都在錢櫃ＫＴＶ吃的共有
    五、六次，但九十一年六月以後至今都沒有再施用」等語 (見偵查卷第三十八頁
    背面第三至七行) ，已自白施用第二級毒品ＭＤＭＡ毒品明確，核其施用之次數
    及地點均與同案少年即與抗告人同時為警查獲之李雅婷於警訊時所供述：「我第
    一次用搖頭丸，是九十一年三、四月的時候，最後一次是六月份的時候，共食用
    八、九次，大部分都是在林森北路的錢櫃ＫＴＶ內，用可樂直接吞食，每次一顆
    ，我大部分都是跟甲○○一起食用」等語相符，復有ＭＤＭＡ十顆 (淨重四．五
    公克) 扣案可資佐證，而該藥錠十顆經初步鑑定結果確為ＭＤＭＡ，亦有台北市
    政府警察局萬華分局查獲毒品初步鑑驗報告單一紙附卷足憑，是原審依抗告人於
    警訊及偵查時之自白、少年李雅婷於警訊時之證述及扣案之ＭＤＭＡ，而認定抗
    告人有自九十一年四、五月間某日起至同年六月間某日止施用毒品ＭＤＭＡ之犯
    行，於法洵屬正確；至警方於九十一年八月十日採集抗告人尿液送檢驗之結果雖
    未呈陽性反應，亦僅能證明抗告人在該採尿前九十六小時未施用毒品ＭＤＭＡ，
    反與抗告人所供其自九十一年六月以後即未施用ＭＤＭＡ之情相符，難為其有利
    之認定，從而原裁定依毒品危害防制條例第二十條第一項、觀察勒戒處分執行條
    例第三條第一項之規定，將抗告人送勒戒處所觀察、勒戒，核無不合，抗告人執
    前詞指摘原裁定不當，並無理由，應予駁回。
四、據上論結，應依刑事訴訟法第四百十二條，裁定如主文。
中      華      民      國    九十二    年      二      月    二十五    日
                              臺灣高等法院刑事第二十四庭
                                  審判長法  官  陳  貽  男
                                        法  官  陳  憲  裕
                                        法  官  徐  世  禎
右正本證明與原本無異。
不得再抗告。
                                        書記官  陳  玲  憶
中      華      民      國    九十二    年      二      月    二十五    日


司法院資訊處製作；財團法人民間司法改革基金會備份。
